Config:
  hfst:
    Gen: ../../../src/generator-gt-norm.hfst
    Morph: ../../../src/analyser-gt-norm.hfst
  xerox:
    Gen: ../../../src/generator-gt-norm.xfst
    Morph: ../../../src/analyser-gt-norm.xfst
    App: lookup

Tests:



# todo:
# Proofread the gold standard (below)
# Then: run analyser, then correct.


  Noun - tüü: # Noun (30) tüü 'eng /est /fin' - full paradigm
    tüü+N+Sg+Nom: tüü
    tüü+N+Sg+Gen: tüü
    tüü+N+Sg+Par: tüüd
    tüü+N+Sg+Ill: tüühü
    tüü+N+Sg+Ine: tüün
    tüü+N+Sg+Ela: tüüst
    tüü+N+Sg+All: tüüle
    tüü+N+Sg+Ade: tüül
    tüü+N+Sg+Abl: tüült
    tüü+N+Sg+Tra: tüüs
    tüü+N+Sg+Ter: tüüniq
    tüü+N+Sg+Abe: tüüldäq
    tüü+N+Sg+Com: tüügaq
    tüü+N+Pl+Nom: tüüq
    tüü+N+Pl+Gen: töie
    tüü+N+Pl+Par: töid
    tüü+N+Pl+Ill: töihte
    tüü+N+Pl+Ine: töin
    tüü+N+Pl+Ela: töist
    tüü+N+Pl+All: töile
    tüü+N+Pl+Ade: töil
    tüü+N+Pl+Abl: töilt
    tüü+N+Pl+Tra: töis
    tüü+N+Pl+Ter: töieniq
    tüü+N+Pl+Abe: töildäq
    tüü+N+Pl+Com: töiegaq
